臺灣高雄地方法院刑事裁定
111年度聲字第654號
聲  請  人  臺灣高雄地方檢察署檢察官
受  刑  人  洪勝睿


上列聲請人因受刑人數罪併罰有二裁判以上，聲請定其應執行之
刑（111年度執聲字第464號），本院裁定如下：
　　主  文
洪勝睿犯如附表所示之罪，所處如附表所示之刑，應執行有期徒
刑壹年陸月，如易科罰金，以新臺幣壹仟元折算壹日。
    理　由
一、聲請意旨略以：受刑人洪勝睿因犯如附表所示犯罪，先後判
    決確定如附表所示之刑，各應依刑法第50條、第53條及第51
    條第5款規定，定其應執行之刑，爰依刑事訴訟法第477條第
    1項聲請定其應執行刑等語。
二、按裁判確定前犯數罪者，併合處罰之。數罪併罰有二裁判以
    上宣告多數有期徒刑者，於各刑中之最長期以上，各刑合併
    之刑期以下，定其刑期。刑法第50條第1項前段、第51條第5
    款前段、第53條規定甚明。再者，法律上屬於自由裁量事項
    ，尚非概無法律性之拘束，在法律上有其外部界限及內部界
    限。前者法律之具體規定，使法院得以具體選擇為適當裁判
    ，此為自由裁量之外部界限。後者法院為自由裁量時，應考
    量法律之目的，法律秩序之理念所在，此為自由裁量之內部
    界限。法院為裁判時，二者均不得有所踰越。在數罪併罰而
    有二裁判以上，應定其應執行刑之案件，法院所為刑之酌定
    ，固屬自由裁量事項，然對於法律之內、外部界限，仍均應
    受其拘束（最高法院91年度台非字第32號及92年度台非字第
    187 號判決意旨可資參照）。
三、本件受刑人因犯如附表所示犯罪，經法院分別判處如附表所
    示之刑，均經確定在案，有各該刑事判決書及臺灣高等法院
    被告前案紀錄表足稽。茲檢察官聲請定其應執行之刑，本院
    審核受刑人所犯如附表所示之罪，均係於附表編號一所示判
    決確定日前為之，從而，檢察官向犯罪事實最後判決之法院
    即本院聲請定其應執行之刑，本院審核認為正當。再者，依
    上開說明，本院定其應執行刑，應於各刑之最長期以上，即
    於附表所示之罪宣告刑之最長期（即有期徒刑3月）以上，
    不得逾越刑法第51條第5 款所定法律之外部界限，即不得重
    於附表所示各罪之總和，亦應受內部界限之拘束，即不得重
    於編號二至十九所示之罪曾定應執行有期徒刑1年4月，加計
    編號一之宣告刑之總和（即有期徒刑1年4月＋3月＝1年7月）
    。
四、經臺灣高雄地方檢察署檢察官詢問受刑人，就本案是否同意
    聲請定其應執行之刑以及意見，經受刑人勾選表示希望法院
    從輕定應執行刑，此有受刑人是否同意聲請定執行刑調查表
    1紙在卷可證。本院審酌受刑人附表所犯分別為不能安全駕
    駛致交通危險以及重利犯行，罪質不同，兼衡受刑人所犯各
    罪犯罪方式及侵害法益，為確保刑罰應報及預防之目的，並
    充分反映各次行為之不法內涵，就附表所犯之罪定其執行刑
    如主文所示，並諭知以新臺幣1,000 元折算1 日之易科罰金
    折算標準。
五、依刑事訴訟法第477條第1 項，刑法第50條第1項前段、第53
    條、第51條第5款、第41條第1項前段、第8項，裁定如主文
    。
中　　華　　民　　國　111 　　年　　4 　　月　　21　　日
                  刑事第十五庭  法　官  都韻荃
以上正本證明與原本無異。
如不服本裁定，應於收受送達後5 日內向本院提出抗告狀。
中　　華　　民　　國　111 　　年　　4 　　月　　21　　日
　　　　　　　　　　　　　　　　書記官  王芷鈴
附表：　　
編號 罪名    宣告刑  犯罪日期（民國）       最後事實審         確定判決      法院及案號  判決日期（民國） 法院及案號  確定日期（民國） 一 不能安全駕駛致交通危險 有期徒刑參月，如易科罰金，以新臺幣壹仟元折算壹日 110年3月14日 臺灣高雄地方法院110年度交簡字第886號 110年4月12日 臺灣高雄地方法院110年度交簡字第886號 110年5月12日 二 重利 有期徒刑參月，如易科罰金，以新臺幣壹仟元折算壹日 107年9月11日 臺灣高雄地方法院110年度易字第74號 110年10月27日 臺灣高雄地方法院110年度易字第74號 110年12月8日 三 重利 有期徒刑參月，如易科罰金，以新臺幣壹仟元折算壹日 107年7月25日 臺灣高雄地方法院110年度易字第74號 110年10月27日 臺灣高雄地方法院110年度易字第74號 110年12月8日 四 重利 有期徒刑參月，如易科罰金，以新臺幣壹仟元折算壹日 107年6月10日、107年7月16日 臺灣高雄地方法院110年度易字第74號 110年10月27日 臺灣高雄地方法院110年度易字第74號 110年12月8日 五 重利 有期徒刑參月，如易科罰金，以新臺幣壹仟元折算壹日 108年2月22日 臺灣高雄地方法院110年度易字第74號 110年10月27日 臺灣高雄地方法院110年度易字第74號 110年12月8日 六 重利 有期徒刑參月，如易科罰金，以新臺幣壹仟元折算壹日 107年10月30日、107年12月5日、108年3月18日 臺灣高雄地方法院110年度易字第74號 110年10月27日 臺灣高雄地方法院110年度易字第74號 110年12月8日 七 重利 有期徒刑參月，如易科罰金，以新臺幣壹仟元折算壹日 107年9月25日、108年2月26日 臺灣高雄地方法院110年度易字第74號 110年10月27日 臺灣高雄地方法院110年度易字第74號 110年12月8日 八 重利 有期徒刑參月，如易科罰金，以新臺幣壹仟元折算壹日 107年12月6日、108年2月11日 臺灣高雄地方法院110年度易字第74號 110年10月27日 臺灣高雄地方法院110年度易字第74號 110年12月8日 九 重利 有期徒刑參月，如易科罰金，以新臺幣壹仟元折算壹日 108年2月23日 臺灣高雄地方法院110年度易字第74號 110年10月27日 臺灣高雄地方法院110年度易字第74號 110年12月8日 十 重利 有期徒刑參月，如易科罰金，以新臺幣壹仟元折算壹日 107年7月間某日、107年10月2日 臺灣高雄地方法院110年度易字第74號 110年10月27日 臺灣高雄地方法院110年度易字第74號 110年12月8日 十一 重利 有期徒刑參月，如易科罰金，以新臺幣壹仟元折算壹日 107年9月19日、108年3月20日 臺灣高雄地方法院110年度易字第74號 110年10月27日 臺灣高雄地方法院110年度易字第74號 110年12月8日 十二  重利 有期徒刑參月，如易科罰金，以新臺幣壹仟元折算壹日 108年1月18日、108年2月23日 臺灣高雄地方法院110年度易字第74號 110年10月27日 臺灣高雄地方法院110年度易字第74號 110年12月8日 十三  重利 有期徒刑參月，如易科罰金，以新臺幣壹仟元折算壹日 108年2月19日 臺灣高雄地方法院110年度易字第74號 110年10月27日 臺灣高雄地方法院110年度易字第74號 110年12月8日 十四 重利 有期徒刑參月，如易科罰金，以新臺幣壹仟元折算壹日 107年11月7日、108年3月18日 臺灣高雄地方法院110年度易字第74號 110年10月27日 臺灣高雄地方法院110年度易字第74號 110年12月8日 十五 重利 有期徒刑參月，如易科罰金，以新臺幣壹仟元折算壹日 108年1月14日、108年2月21日 臺灣高雄地方法院110年度易字第74號 110年10月27日 臺灣高雄地方法院110年度易字第74號 110年12月8日 十六 重利 有期徒刑參月，如易科罰金，以新臺幣壹仟元折算壹日 107年10月12日、107年12月1日、108年3月8日 臺灣高雄地方法院110年度易字第74號 110年10月27日 臺灣高雄地方法院110年度易字第74號 110年12月8日 十七 重利 有期徒刑參月，如易科罰金，以新臺幣壹仟元折算壹日 107年11月6日、108年2月20日 臺灣高雄地方法院110年度易字第74號 110年10月27日 臺灣高雄地方法院110年度易字第74號 110年12月8日 十八 重利 有期徒刑參月，如易科罰金，以新臺幣壹仟元折算壹日 108年3月20日 臺灣高雄地方法院110年度易字第74號 110年10月27日 臺灣高雄地方法院110年度易字第74號 110年12月8日 十九 重利 有期徒刑參月，如易科罰金，以新臺幣壹仟元折算壹日 108年3月20日 臺灣高雄地方法院110年度易字第74號 110年10月27日 臺灣高雄地方法院110年度易字第74號 110年12月8日 備註 附表編號二至十九所示之宣告刑，經原判決定應執行有期徒刑壹年肆月確定。